---
title: "Resultados: relevamiento territorial Cerro Azul"
format: 
  dashboard:
    orientation: rows
    theme: [cosmo, custom.scss]
    logo: logo.png
    embed-resources: false
---
# Introducción

::: {.hero-section}
[PORTAL ESTADÍSTICO COMUNAL]{.hero-badge}

[Relevamiento territorial 2024-2026]{.hero-title}

[Portal de datos abiertos de la Comuna Villa Cerro Azul. Explore los indicadores de los diferentes sectores a través de las pestañas superiores.]{.hero-subtitle}
:::

```{r setup, include=FALSE}
source("setup.R")
source("gráficos.R")
```

# Demografía

## {.tabset}

### Población relevada

####

```{r}
#| content: valuebox
#| title: "Viviendas relevadas"
list(
  icon  = "house-door-fill",
  bg    = "#fdfaf6",
  color = "#e8f0e7",
  value = habitados[, .N]
)
```


```{r}
#| content: valuebox
#| title: "Personas por vivienda (promedio)"
list(
  icon  = "house-heart-fill",
  color = "#e8e0d0",
  value = media_habitantes |> round(1)
)
```


####

```{r}
#| content: valuebox
#| title: "Población relevada"
list(
  icon  = "people",
  color = "#fdf0e8",
  value = habitados[, sum(as.numeric(numero_de_habitantes), na.rm = TRUE)]
)
```

```{r}
#| content: valuebox
#| title: "Promedio de edad (años)"
list(
  icon  = "calendar-event",
  color = "#FFD39B",
  value = individuos[, mean(as.numeric(edad_anos), na.rm = TRUE) |> round(1)]
)
```


### Composición de la población

#### {width=50%}

```{r}
#| title: "Pirámide poblacional: población relevada"
#| echo: false
#| message: false
#| warning: false
piramide
```

#### {width=25%}

```{r}
#| content: valuebox
#| title: "Viviendas unipersonales"
list(
  icon  = "person",
  bg    = "#fdfaf6",
  color = "#e8e0d0",
  value = unipersonales
)
```

```{r}
#| content: valuebox
#| title: "Viviendas sólo habitadas por >65"
list(
  icon  = "people",
  color = "#e8f0e7",
  value = mayores_65
)
```

```{r}
#| content: valuebox
#| title: "Familias monoparentales"
list(
  icon  = "people-fill",
  color = "#fdf0e8",
  value = viviendas_un_adulto
  )

```
#### {width=25%}

```{r}
#| content: valuebox
#| title: "Personas descendientes de pueblos originarios"
list(
  icon  = "sun",
  bg    = "#fdfaf6",
  color = "#e8f0e7",
  value = indigena
)
```

```{r}
#| content: valuebox
#| title: "Personas afrodescendientes"
list(
  icon  = "globe-europe-africa",
  color = "#fdf0e8",
  value = afro
)
```

```{r}
#| content: valuebox
#| title: "Personas LGBTIQ+"
list(
  icon  = "rainbow",
  color = "#e8e0d0",
  value = lgbt
  )

```

### Composición de la población (1)

#### {width=50%}

```{r}
#| title: "Pirámide poblacional: población relevada"
#| echo: false
#| message: false
#| warning: false
piramide
```

#### {width=25%}

```{r}
#| content: valuebox
#| title: "Viviendas unipersonales"
list(
  icon  = "person",
  bg    = "#fdfaf6",
  color = "#e8e0d0",
  value = unipersonales
)
```

```{r}
#| content: valuebox
#| title: "Viviendas sólo habitadas por >65"
list(
  icon  = "people",
  color = "#e8f0e7",
  value = mayores_65
)
```

```{r}
#| content: valuebox
#| title: "Familias monoparentales"
list(
  icon  = "people-fill",
  color = "#fdf0e8",
  value = viviendas_un_adulto
  )

```
#### {width=25%}

```{r}
#| content: valuebox
#| title: "Personas pertenecientes a algún colectivo o identidad"
list(
  icon  = "sun",
  bg    = "#fdfaf6",
  color = "#e8f0e7",
  value = alguno
)
```

### Composición de la población (2)

#### {width=50%}

```{r}
#| title: "Pirámide poblacional: población relevada"
#| echo: false
#| message: false
#| warning: false
piramide
```

#### {width=25%}

```{r}
#| content: valuebox
#| title: "Viviendas unipersonales"
list(
  icon  = "person",
  bg    = "#fdfaf6",
  color = "#e8e0d0",
  value = unipersonales
)
```

```{r}
#| content: valuebox
#| title: "Viviendas sólo habitadas por >65"
list(
  icon  = "people",
  color = "#e8f0e7",
  value = mayores_65
)
```

```{r}
#| content: valuebox
#| title: "Familias monoparentales"
list(
  icon  = "people-fill",
  color = "#fdf0e8",
  value = viviendas_un_adulto
  )

```
#### {width=25%}

```{r}
#| content: valuebox
#| title: "Personas descendientes de pueblos originarios"
list(
  icon  = "sun",
  bg    = "#fdfaf6",
  color = "#e8f0e7",
  value = indigena
)
```

```{r}
#| content: valuebox
#| title: "Personas afrodescendientes"
list(
  icon  = "globe-europe-africa",
  color = "#fdf0e8",
  value = afro
)
```

### Composición de la población (3)

#### {width=50%}

```{r}
#| title: "Pirámide poblacional: población relevada"
#| echo: false
#| message: false
#| warning: false
piramide
```

#### {width=25%}

```{r}
#| content: valuebox
#| title: "Viviendas unipersonales"
list(
  icon  = "person",
  bg    = "#fdfaf6",
  color = "#e8e0d0",
  value = unipersonales
)
```

```{r}
#| content: valuebox
#| title: "Viviendas sólo habitadas por >65"
list(
  icon  = "people",
  color = "#e8f0e7",
  value = mayores_65
)
```
#### {width=25%}
```{r}
#| content: valuebox
#| title: "Familias monoparentales"
list(
  icon  = "people-fill",
  color = "#fdf0e8",
  value = viviendas_un_adulto
  )

```


```{r}
#| content: valuebox
#| title: "Personas descendientes de pueblos originarios"
list(
  icon  = "sun",
  bg    = "#fdfaf6",
  color = "#e8f0e7",
  value = indigena
)
```


# Infraestructura
## {.tabset}
### Vivienda
##### Condición de la vivienda
```{r}
mi_piechart(habitados$vivienda, 
            titulo = "Condición de la vivienda")


```


#### Servicios
```{r}
tabla_univariada2(rbind(servicios[!Servicios == "Gas natural",c(1,3)], 
                        fuente_agua[1, c(1,3), with=F] |> setnames(old = names(fuente_agua)[1], new = "Servicios"))) 

```

### Recurso hídrico 
#### Manejo de agua
#####
######
######

```{r}
tabla_univariada2(acopio_agua[!`Manejo de agua` == "Trata aguas negras",c(1,3)][order(-`%`)])

```

# Salud
## {.tabset}
### Cobertura
#### Cobertura de salud
```{r}
mi_barplot_pct(x = individuos$cobertura_de_salud, 
           titulo = "Total de personas según cobertura de salud", 
           subtitulo = paste0("Fuente de cobertura de salud autorreportada, n = ", individuos[,.N]), 
           horizontal = TRUE 
           )
```

#### Frecuencia de asistencia al CAPS
```{r}
mi_barplot_pct(habitados$con_que_frecuencia_el_grupo_familiar_asiste_al_caps,
           rotate_labels = TRUE, titulo = "Frecuencia de asistencia al CAPS", 
           subtitulo = paste0("Frecuencia autorreportada con que el grupo familiar asiste al CAPS, n = ",
                     nrow(habitados)),
           ordenar_por_frecuencia = FALSE, 
           color_barra = "#4a4a4a"
           
           )
```

### Problemas de salud y discapacidad
#### Principales problemas{width=70%}
```{r}
tabla_univariada2(
  tabla_salud[,!2, with=F],
  caption = "Principales problemas de salud crónicos relevados",
  col_names = c("Patología", "%", "Edad Promedio"),
  align = "lrrr"
)
```


#### Indicadores {width=30%}

```{r}
#| content: valuebox
#| title: "Personas que reportan al menos una limitación"
list(
  icon  = "universal-access",
  bg    = "#fdfaf6",
  color = "#e8f0e7",
  value = reporta_limitacion
)
```

```{r}
#| content: valuebox
#| title: "Personas que cuentan con certificado de discapacidad"
list(
  icon  = "universal-access-circle",
  color = "#fdf0e8",
  value = tiene_cud
)
```

```{r}
#| content: valuebox
#| title: "Con problemática psicosocial en el último año"
list(
  icon  = "person-fill",
  color = "#e8e0d0",
  value = reporta_problema_psicosocial
  )

```

# Trabajo y educación
## {.tabset}
### Situación laboral 
#### Condición laboral{width=30%}
```{r}
mi_barplot_pct(individuos[edad_anos %in% c(18:65), condicion_de_actividad_laboral],
           titulo = "Condición laboral", 
           subtitulo = paste0("Condición laboral autorreportada de las personas entre 18 y 65 años, n = ", individuos[edad_anos %in% c(18:65),.N]),
           horizontal= TRUE, color_barra = "#4a4a4a")
```

#### Rubro {width=40%}
```{r}
mi_barplot_pct(individuos[edad_anos %in% c(18:65), el_rubro_principal_en_el_cual_se_desempena],
           titulo = "Rubro laboral", 
           subtitulo = paste0("Principal rubro laboral autorreportado de las personas entre 18 y 65 años, n = ", individuos[edad_anos %in% c(18:65),.N]),
           rotate_labels = TRUE, ordenar_por_frecuencia = TRUE)
```

#### Población {width=30%}
```{r}
#| content: valuebox
#| title: "Mayores de 65 años jubilados"
list(
  icon  = "person-fill",
  color = "#e8e0d0",
  value = adultos_mayores_jubilados
  )

```

```{r}
#| content: valuebox
#| title: "Mayores de 65 años con pensión no contributiva"
list(
  icon  = "person",
  color = "#d4a373",
  value = adultos_mayores_trabajadores
  )

```

```{r}
#| content: valuebox
#| title: "Mayores de 65 años que trabajan y/o buscan trabajo"
list(
  icon  = "people",
  color = "#e8f0e7",
  value = adultos_mayores_trabajadores
  )

```

### Nivel educativo

#### 
```{r}
mi_barplot_pct(individuos[edad_anos < 18]$nivel_educativo_al_que_asiste_o_maximo_que_curso, 
           ordenar_por_frecuencia = F,
           rotate_labels = T,
           titulo = "Máximo nivel educativo, menores de 18 años", 
           subtitulo = paste0("Máximo nivel educativo alcanzado o en curso por autorreporte en menores, n = ",
                              individuos[edad_anos < 18, .N]), color_barra = "#b36239"
           )

```

# Cultura y comunicación
## {.tabset}
### Uso de medios y redes
#### Medios{width=25%}
```{r}
tabla_univariada2(informa_tab[, c(1,3)],
caption = "Medio con el que la persona se informa sobre acontecimientos locales")
```
#### Uso de redes según grupo etario{width=75%}
#####
```{r}
#| layout-ncol: 2
#| echo: false

# Gráfico 1: Menores de 15
p_15 <- mi_barplot_pct( 
  x = redes_long[grupo_etario == "Hasta 15 años"]$Red,
  titulo = "Redes, 0-15",
  subtitulo = "Uso de redes en personas de hasta 15 años",
  horizontal = FALSE,
  color_barra = "#8fb989", # Light Sage Green
  show_toolbox = FALSE 
)
p_15
```
```{r}
# Gráfico 2: 16 a 25
p_25 <- mi_barplot_pct(
  x = redes_long[grupo_etario == "16 a 25 años"]$Red,
  titulo = "Redes, 16-25",
  subtitulo = "Uso de redes en personas de 16 a 25 años",
  horizontal = FALSE,
  color_barra = "#d4a373", # Sand / Light Terracotta
  show_toolbox = FALSE
)
p_25
```
#####
```{r}
# Gráfico 3: 26 a 40
p_40 <- mi_barplot_pct(
  x = redes_long[grupo_etario == "26 a 40 años"]$Red,
  titulo = "Redes, 26-40",
  subtitulo = "Uso de redes en personas de 26 a 40 años",
  horizontal = FALSE,
  color_barra = "#b36239", # Burnt Orange / Copper
  show_toolbox = FALSE
)
p_40
```
```{r}

# Gráfico 4: Mayores de 40
p_mayores <- mi_barplot_pct(
  x = redes_long[grupo_etario == "Más de 40 años"]$Red,
  titulo = "Redes, >40",
  subtitulo = "Uso de redes en personas de más de 40 años",
  horizontal = FALSE,
  color_barra = "#2d5a27", # Deep Forest Green
  show_toolbox = FALSE
)
p_mayores
```
### Talleres
####
#####
```{r}
#| content: valuebox
#| title: "Hogares que conocen los talleres"
list(
  icon  = "house-door-fill",
  bg    = "#fdfaf6",
  color = "#e8f0e7",
  value = conocen_talleres
)
```


```{r}
#| content: valuebox
#| title: "Hogares donde alguien asiste a talleres"
list(
  icon  = "house-heart-fill",
  color = "#e8e0d0",
  value = asisten_talleres
)
```
#####
```{r}
tabla_univariada2(habitados[, .(Familias= .N), 
                           .(`Motivo de no concurrencia a talleres` =si_los_conocen_y_no_asisten_por_que_motivo)][
                             order(`Motivo de no concurrencia a talleres` %like% "Sin", `Motivo de no concurrencia a talleres` %like% "Otro",-Familias)][, `%` := round(Familias * 100 / sum(Familias), 2)][, c(1,3)],
                             caption = "Motivo de no concurrencia en las familias que no usan los talleres")
```
### Oferta cultural
#### {width=45%}
```{r}
mi_barplot_pct(cultura_long$Categoria, horizontal = TRUE,
           titulo = "Principales demandas culturales")

```
#### {width=55%}
```{r}
p_nube_cultura <- word_freq_cultura[1:50] |>
  e_charts() |>
  e_cloud(
    word = word_display, 
    freq = freq, 
    color = color_paleta,
    shape = "circle"
  ) |>
  e_title("Propuestas culturales de la comunidad") |>
  e_tooltip()
p_nube_cultura
```
# Ambiente
## {.tabset}
### Residuos 
```{r}
tabla_univariada2(residuos_tab[, c(1,3)])
```
### Problemáticas
#### {width=40%} 
```{r}
mi_barplot_pct(ambiente_long$Categoría, 
           horizontal = TRUE, 
           titulo = "Problemáticas ambientales percibidas", 
           subtitulo = paste0("Problemas reportados por vivienda, n = ",
                              nrow(ambiente_long)))
```
                              
#### {width=40%} 


```{r}
p_nube_amb <- word_freq_amb[1:50] |>
  e_charts() |>
  e_cloud(
    word = word_display, 
    freq = freq, 
    color = color_paleta,
    shape = "circle"
  ) |>
  e_title("Preocupaciones ambientales de la comunidad") |>
  e_tooltip()
p_nube_amb
```

### Animales
#### 
```{r}
tabla_univariada2(animales_tab[, c(1,3)])
```

####
```{r}
#| content: valuebox
#| title: "Viviendas con animales domésticos"
list(
  icon  = "house-door-fill",
  bg    = "#fdfaf6",
  color = "#e8f0e7",
  value = viviendas_domesticos
)
```

```{r}
#| content: valuebox
#| title: "Promedio animales domésticos"
list(
  icon  = "house-door-fill",
  bg    = "#fdfaf6",
  color = "#e8e0d0",
  value = promedio_domesticos
)
```
#### 
```{r}
#| content: valuebox
#| title: "Viviendas con animales de granja"
list(
  icon  = "house-door-fill",
  bg    = "#e8e0d0",
 color = "#FFD39B",
  value = viviendas_granja
)
```

```{r}
#| content: valuebox
#| title: "Promedio de animales de granja"
list(
  icon  = "house-door-fill",
  bg    = "#fdfaf6",
  color = "#fdf0e8",
  value = promedio_granja
)
```

