---
title: "Resultados: relevamiento territorial Cerro Azul"
format: 
  dashboard:
    orientation: rows
    theme: [cosmo, custom.scss]
    logo: logo.png
    embed-resources: false
---
# Introducción

::: {.hero-section}
[PORTAL ESTADÍSTICO COMUNAL]{.hero-badge}

[Relevamiento territorial 2024-2026]{.hero-title}

[Portal de datos abiertos de la Comuna Villa Cerro Azul. Explore los indicadores de los diferentes sectores a través de las pestañas superiores.]{.hero-subtitle}
:::

```{r setup, include=FALSE}
source("setup.R")
source("gráficos_optimizado.R")
```

# Demografía

## {.tabset}

### Población relevada

####

```{r}
#| content: valuebox
#| title: "Viviendas relevadas"
list(
  icon  = "house-door-fill",
  bg    = "#fdfaf6",
  color = "#e8f0e7",
  value = habitados[, .N]
)
```


```{r}
#| content: valuebox
#| title: "Personas por vivienda (promedio)"
list(
  icon  = "house-heart-fill",
  color = "#e8e0d0",
  value = media_habitantes |> round(1)
)
```


####

```{r}
#| content: valuebox
#| title: "Población relevada"
list(
  icon  = "people",
  color = "#fdf0e8",
  value = habitados[, sum(as.numeric(numero_de_habitantes), na.rm = TRUE)]
)
```

```{r}
#| content: valuebox
#| title: "Promedio de edad (años)"
list(
  icon  = "calendar-event",
  color = "#FFD39B",
  value = individuos[, mean(as.numeric(edad_anos), na.rm = TRUE) |> round(1)]
)
```


### Composición de la población 

#### {width=70%}

```{r}
#| title: "Pirámide poblacional: población relevada"
#| echo: false
#| message: false
#| warning: false
piramide
```

#### {width=35%}

```{r}
#| content: valuebox
#| title: "Viviendas unipersonales"
list(
  icon  = "person",
  bg    = "#fdfaf6",
  color = "#e8e0d0",
  value = unipersonales
)
```

```{r}
#| content: valuebox
#| title: "Viviendas sólo habitadas por >65"
list(
  icon  = "people",
  color = "#e8f0e7",
  value = mayores_65
)
```

```{r}
#| content: valuebox
#| title: "Familias monoparentales"
list(
  icon  = "people-fill",
  color = "#fdf0e8",
  value = viviendas_un_adulto
  )

```



# Infraestructura
## {.tabset}
### Vivienda, servicios y recurso hídrico
##### Condición de la vivienda
```{r}
mi_piechart(habitados$vivienda, 
            titulo = "Condición de la vivienda")


```


#### Servicios
```{r}
tabla_univariada2(rbind(servicios[!Servicios == "Gas natural",c(1,3)], 
                        fuente_agua[1, c(1,3), with=F] |> setnames(old = names(fuente_agua)[1], new = "Servicios"))) 

```

#### Manejo de agua

```{r}
tabla_univariada2(acopio_agua[!`Manejo de agua` == "Trata aguas negras",c(1,3)][order(-`%`)])

```

# Salud
## {.tabset}
### Cobertura
#### Cobertura de salud
```{r}
mi_barplot_pct(x = individuos$cobertura_de_salud, 
           titulo = "Total de personas según cobertura de salud", 
           subtitulo = paste0("Fuente de cobertura de salud autorreportada, n = ", individuos[,.N]), 
           horizontal = TRUE 
           )
```

#### Frecuencia de asistencia al CAPS
```{r}
mi_barplot_pct(habitados$con_que_frecuencia_el_grupo_familiar_asiste_al_caps,
           rotate_labels = TRUE, titulo = "Frecuencia de asistencia al CAPS", 
           subtitulo = paste0("Frecuencia autorreportada con que el grupo familiar asiste al CAPS, n = ",
                     nrow(habitados)),
           ordenar_por_frecuencia = FALSE, 
           color_barra = "#b36239"
           
           )
```


# Trabajo y educación
## {.tabset}
### Situación laboral 
#### Condición laboral{width=30%}
```{r}
mi_barplot_pct(individuos[edad_anos %in% c(18:65), condicion_de_actividad_laboral],
           titulo = "Condición laboral", 
           subtitulo = paste0("Condición laboral autorreportada de las personas entre 18 y 65 años, n = ", individuos[edad_anos %in% c(18:65),.N]),
           horizontal= TRUE, color_barra = "#c47a4a")
```

#### Rubro {width=40%}
```{r}
mi_barplot_pct(individuos[edad_anos %in% c(18:65), el_rubro_principal_en_el_cual_se_desempena],
           titulo = "Rubro laboral", 
           subtitulo = paste0("Principal rubro laboral autorreportado de las personas entre 18 y 65 años, n = ", individuos[edad_anos %in% c(18:65),.N]),
           rotate_labels = TRUE, ordenar_por_frecuencia = TRUE,color_barra = "#4a7c43")
```

#### Población {width=30%}
```{r}
#| content: valuebox
#| title: "Mayores de 65 años jubilados"
list(
  icon  = "person-fill",
  color = "#e8e0d0",
  value = adultos_mayores_jubilados
  )

```

```{r}
#| content: valuebox
#| title: "Mayores de 65 años con pensión no contributiva"
list(
  icon  = "person",
  color = "#d4a373",
  value = adultos_mayores_trabajadores
  )

```

```{r}
#| content: valuebox
#| title: "Mayores de 65 años que trabajan y/o buscan trabajo"
list(
  icon  = "people",
  color = "#e8f0e7",
  value = adultos_mayores_trabajadores
  )

```

### Nivel educativo

#### 
```{r}
mi_barplot_pct(individuos[edad_anos > 17]$nivel_educativo_al_que_asiste_o_maximo_que_curso, 
           ordenar_por_frecuencia = F,
           rotate_labels = T,
           titulo = "Máximo nivel educativo, mayores de 18 años", 
           subtitulo = paste0("Máximo nivel educativo alcanzado o en curso por autorreporte en mayores, n = ",
                              individuos[edad_anos > 17, .N]), color_barra = "#b36239"
           )

```

# Cultura y comunicación
## {.tabset}
### Uso de medios y redes 
##### Medios{width=25%}
```{r}
tabla_univariada2(informa_tab[, c(1,3)],
caption = "Medio con el que la persona se informa sobre acontecimientos locales (> 18 años)")
```
##### Uso de redes {width=75%}
```{r}
#| layout-ncol: 2
#| echo: false

p_todos <- mi_barplot_pct( 
  x = redes_long2$Red,
  titulo = "Redes, >18",
  subtitulo = "Uso de redes en personas mayores de 18 años",
  horizontal = FALSE,
  color_barra = "#8fb989",
  show_toolbox = FALSE,
  n_base = individuos[edad_anos > 17, .N]   # <-- denominador: personas, no respuestas
)
p_todos

```
### Talleres
####
```{r}
#| content: valuebox
#| title: "Hogares que conocen los talleres"
list(
  icon  = "house-door-fill",
  bg    = "#fdfaf6",
  color = "#e8f0e7",
  value = conocen_talleres
)
```


```{r}
#| content: valuebox
#| title: "Hogares donde alguien asiste a talleres"
list(
  icon  = "house-heart-fill",
  color = "#e8e0d0",
  value = asisten_talleres
)
```

####

```{r}
tabla_univariada2(habitados[, .(Familias= .N), 
                           .(`Motivo de no concurrencia a talleres` =si_los_conocen_y_no_asisten_por_que_motivo)][
                             order(`Motivo de no concurrencia a talleres` %like% "Sin", `Motivo de no concurrencia a talleres` %like% "Otro",-Familias)][, `%` := round(Familias * 100 / sum(Familias), 2)][, c(1,3)],
                             caption = "Motivo de no concurrencia en las familias que no usan los talleres")
```
### Oferta cultural
#### {width=45%}
```{r}
cat_cultura <- cultura_long$Categoria

niveles_ordenados <- data.table(categoria = as.character(cat_cultura))[
  , .N, by = categoria
][order(N)]$categoria

niveles_ordenados <- c("Otros", setdiff(niveles_ordenados, "Otros"))

cat_cultura_factor <- factor(as.character(cat_cultura), levels = niveles_ordenados)

mi_barplot_pct(cat_cultura_factor, 
               horizontal = TRUE, 
               titulo = "Principales demandas culturales", 
               subtitulo = paste0("Problemas reportados por vivienda, n = ",
                                  nrow(cultura_long)),
               ordenar_por_frecuencia = FALSE,
               agrupar_otros = FALSE)

```
#### {width=55%}
```{r}
p_nube_cultura <- word_freq_cultura[1:50] |>
  e_charts() |>
  e_cloud(
    word = word_display, 
    freq = freq, 
    color = color_paleta,
    shape = "circle"
  ) |>
  e_title("Propuestas culturales de la comunidad") |>
  e_tooltip()
p_nube_cultura
```
# Ambiente
## {.tabset}
### Residuos 
```{r}
tabla_univariada2(residuos_tab[, c(1,3)])
```
### Problemáticas
#### {width=40%} 
```{r}
cat_amb <- ambiente_long$Categoría

niveles_ordenados <- data.table(categoria = as.character(cat_amb))[
  , .N, by = categoria
][order(N)]$categoria

niveles_ordenados <- c("Otros", setdiff(niveles_ordenados, "Otros"))

cat_amb_factor <- factor(as.character(cat_amb), levels = niveles_ordenados)

mi_barplot_pct(cat_amb_factor, 
               horizontal = TRUE, 
               titulo = "Problemáticas ambientales percibidas", 
               subtitulo = paste0("Problemas reportados por vivienda, n = ",
                                  nrow(ambiente_long)),
               ordenar_por_frecuencia = FALSE,
               agrupar_otros = FALSE)
```
                              
#### {width=40%} 


```{r}
p_nube_amb <- word_freq_amb[1:50] |>
  e_charts() |>
  e_cloud(
    word = word_display, 
    freq = freq, 
    color = color_paleta,
    shape = "circle"
  ) |>
  e_title("Preocupaciones ambientales de la comunidad") |>
  e_tooltip()
p_nube_amb
```

### Animales
#### 
```{r}
tabla_univariada2(animales_tab[, c(1,3)])
```

####
```{r}
#| content: valuebox
#| title: "Viviendas con animales domésticos"
list(
  icon  = "house-door-fill",
  bg    = "#fdfaf6",
  color = "#e8f0e7",
  value = viviendas_domesticos
)
```

```{r}
#| content: valuebox
#| title: "Promedio animales domésticos"
list(
  icon  = "house-door-fill",
  bg    = "#fdfaf6",
  color = "#e8e0d0",
  value = promedio_domesticos
)
```
#### 
```{r}
#| content: valuebox
#| title: "Viviendas con animales de granja"
list(
  icon  = "house-door-fill",
  bg    = "#e8e0d0",
 color = "#FFD39B",
  value = viviendas_granja
)
```

```{r}
#| content: valuebox
#| title: "Promedio de animales de granja"
list(
  icon  = "house-door-fill",
  bg    = "#fdfaf6",
  color = "#fdf0e8",
  value = promedio_granja
)
```

